【裁判字號】    85,台覆,11
【裁判日期】    850111
【裁判案由】    煙毒
【裁判全文】
最高法院刑事判決                                  八十五年度台覆字第一一號
    被    告  甲○○
右被告因煙毒案件，經台灣高等法院高雄分院中華民國八十四年十一月十五日終審更
審判決（八十四年度上更(一)字第二○九號，起訴案號：台灣高雄地方法院檢察署八十
三年度偵字第一七四五八、一七八○六號）後，送請覆判，本院判決如左：
    主  文
原判決核准。
    理  由
本件原判決認定被告甲○○於民國七十九年間，因違反藥物藥商管理法，經原法院判
處有期徒刑一年六月確定，於八十二年九月十五日執行完畢，不知悔改，乘在高雄市
楠梓區○○路一二八五號二、三、四樓開設福生診所，聘醫為人戒毒之便，意圖營利
基於概括之犯意，自八十三年七月十日起至同年九月三日止，在該診所，以每錢新台
幣（下同）一萬元之價格，先後三次，販賣一萬元、五千元、三千元之毒品海洛因給
林泰清，復於八十三年九月二日下午三時許，在該診所樓下，以每包七萬元販賣海洛
因五包給管蘇雯玲，以抵償向管婦購車尚欠之差價卅五萬元。嗣經警分別查獲，在案
外人謝金豐住處，查獲被告寄放之販毒所用大型研磨機一台、大型電子磅秤一台、小
型電子磅秤一台、空夾鏈袋二包、刷子一把、湯匙二支，及殘餘海洛因粉末之塑膠袋
二個等情。因而撤銷初審不當之判決，改判仍論以連續販賣毒品罪，累犯，處無期徒
刑，褫奪公權終身。係以上開事實，業經被告在警訊中供認販賣毒品，及於偵查中坦
承拿毒品予林泰清各等語不諱；核與共同被告林泰清、管蘇雯玲迭次供述情節相符；
並分別在林、管兩人處扣得渠等向被告購得之海洛因五小包、五大包為憑，另起獲被
告販賣毒品分裝之工具研磨機、電子磅秤、空夾鏈袋、刷子、湯匙等物，堪認被告之
自白與事實相符，為其所憑之依據及認定之理由。而以被告否認販毒，辯稱：與林泰
清合資購買毒品，及代管蘇雯玲購買毒品云云，及林某附合被告之說詞，經隔離訊問
結果，情節各異，矛盾互見，顯係卸責護之詞，不足採信，於理由內詳予指駁及說
明。因認被告犯行明確，堪以認定。又以海洛因係肅清煙毒條例第二條所稱之毒品，
被告販賣海洛因之行為，係犯同條例第五條第一項之販賣毒品罪，先後多次販賣毒品
之犯行，時間緊接，犯罪構成要件相同，顯係基於概括犯意反覆為之，依連續犯論以
一罪，持有毒品之低度行為為販賣之高度行為所吸收，不另論罪，被告於八十年三月
間，因違反藥物藥商管理法，經原法院判處有期徒刑一年六月確定，於八十二年九月
十五日執行完畢，有前科資料查註紀錄表可按，五年內又犯本罪，為累犯，因所犯法
定本刑為死刑或無期徒刑，依法不得加重。扣案海洛因殘餘袋二包，與毒品無法剝離
，依同條例第十二條前段規定宣告沒收銷燬之；另大型研磨機、大型電子磅秤、小型
電子磅秤各一台、空夾鏈袋二包、刷子一把、湯匙二支，係被告販賣毒品所用之物；
販賣毒品予林泰清之一萬八千元，販賣予管蘇雯玲之卅五萬元，均屬販毒所得之財物
，併依同條例第十三條第一項宣告沒收。經核原判決認事用法，尚無違誤，應予核准
。
據上論結，應依肅清煙毒條例第十七條第一項，判決如主文。
中      華      民      國    八十五    年      一      月     十一     日
                              最高法院刑事第二庭
                                  審判長法官  蔣  嶸  華
                                        法官  羅  一  宇
                                        法官  吳  昭  瑩
                                        法官  花  滿  堂
                                        法官  陳  炳  煌
      右正本證明與原本無異
                                              書  記  官
中      華      民      國    八十五    年      一      月     十六     日


司法院資訊處製作；財團法人民間司法改革基金會備份。
